zh-TW: 簾幔款式: 領巾式; 氣球; 箱型褶; 串接式; 百葉簾; 細褶; 垂胸領飾; 分層式; M 形; 穿桿式; 扇形; 圍巾式; 垂飾; 量身訂做; 其他
zh-CN: 窗帘头款式: 领结式; 气球式; 箱褶式; 瀑布式; 檐板式; 抽褶式; 垂波式; 层叠式; M 形; 穿杆式; 波浪边; 围巾式; 垂幔式; 定制款; 其他
sl-SI: Slog okrasnega naborka: Ascot; Balon; Pravokotna guba; Cascade; Karnica; Nabran; Jabot; Večplasten; M-Shapes; Rokav za palico; Zobčasto; Šal; Okrasje; Krojen; Druga
hr-HR: Valance ukrasnog zastora: Ascot stil; Balon; Nabor u obliku kvadrata; Kaskadni stil; Karniša; Nabrana; Jabot stil; Slojevita; Oblik slova M; Džep za štap; Valovito; Oblik šala; Polukružni vijenac; Po mjeri; Ostalo
da: Gardinkappestil: Ascot; Ballon; Dobbeltfold; Cascade; Dækskinne; Samlet; Jabot; Lagdelt; M-form; Stanglomme; Takket; Halstørklæde; Swag; Skræddersyet; Andet
th: สไตล์ผ้าม่านระบาย: ทรงแหลมโค้ง; บอลลูน; จีบแบบกล่อง; ระบายซ้อนชั้น; บัวหน้าต่าง; จีบแบบย่น; ตกแต่งด้านข้างทรงจีบ; เป็นเลเยอร์; ทรงตัวเอ็ม; แบบร้อยท่อ; แบบหยัก; แบบพาดตกแต่ง; ชายผ้าโค้งพาด; ตัดเย็บพิเศษ; อื่นๆ
cs: Styl krátkého závěsu: Ascot; Balonové; Protisklad; Cascade; Nadokenní římsa; Řasené; Jabot; Vrstvené; Tvar písmene M; Tunel (kapsa) na tyč; Zvlněné; Šátek; Splývavé/aranžované; Jednoduché (bez řasení); Jiné
pt-BR: Estilo do cortinado: Ascot; Balão; Prega macho; Cascade; Cornija; Franzida; Jabot; Em camadas; Formato em M; Bolso para haste; Festonado; Lenço; Bandô; Justa; Outro
sk-SK: Štýl volánu: Ascot; Balón; Obojstranné plisovanie; Kaskáda; Rímsa; Nazberané; Jabot; Vrstvené; V tvare M; Otvor na prevlečenie tyče; Hrebenatka; So splývavým efektom; Oblúkovitý preves; Na mieru; Iné
ru: Стиль ламбрекена: Аскот; Баллоны; С бантовыми складками; Каскад; Карнизный; Присборенный; Жабо; Многослойный; М-образный; На кулиске; Фестончатый; Шарф; Сваг; Прямой; Другой
es: Estilo de cenefa: Fular; Globo; Con pliegues; Cascada; Cornisa; Fruncida; Chorrera; En capas; Forma en M; Bolsillo para barra; Festoneado; Bufanda; Botín; A medida; Otros
fi: Verhokapan tyyli: Ascot; Pallo; Lautalaskos; Laskeutuva; Verhokotelo; Rypytetty; Jabot; Kerrostettu; M:n muotoinen; Tankotasku; Kaarireunainen; Huivi; Koristeellinen; Räätälöity; Muu
pl: Typ falbany: Ascot; Balonowe; Z zakładką pudełkową; Kaskadowy; Gzymsowe; Z marszczeniami; Jabot; Warstwowe; W kształcie litery M; Tunelowe; Ząbkowane; Szalowy; Dekoracyjne zwisy; Gładkie; Inne
el: Στυλ βολάν: Είδος λαιμόδετου; Τύπου balloon; Κουφόπιετα; Cascade; Κορνίζα; Σουρωτό; Δαντελλένιος; Σε στρώσεις; Σχήμα M; Με τούνελ για κουρτινόξυλο; Κυματιστό τελείωμα; Κασκόλ; Τύπου swag; Ίσιο; Άλλο
ro-RO: Stilul perdelei scurte: Ascot; Balon; Pliu tip casetă; Cascadă; Cornișă; Încrețit; Jabou; Stratificată; În formă de M; Cu tub pentru galerie; Festonat; Eșarfă; Drapat; Drept; Altele
pt-PT: Estilo de sanefa: Ascot; Balão; Com pregas; Cascade; Cornija; Franzido; Jabot; Em camadas; Forma M; Costura no varão; Recortado; Lenço; Drapeado; À medida; Outro
lt-LT: Lambrekeno tipas: Ascot; Balionas; Dėžutinė klostė; Cascade; Karnizas; Rauktas; Jabot; Sluoksniuotas; M forma; Užmaunamos užuolaidos; Banguotas; Šalikas; Girlianda; Prigludęs; Kita
tr: Valans stili: Ascot; Balon; Kutu pile; Kademeli; Korniş; Büzgülü; Jabot; Katmanlı; M şekli; Boru tünelli; Dilimli; Şal tipi; Sarkmalı; Özel dikim; Diğer
vi: Kiểu rèm lá ngang: Kiểu caravat Ascot; Bóng bay; Xếp ly hộp; Kiểu xếp tầng; Mái đua; Xếp ly; Kiểu đăng ten cổ áo; Xếp lớp; Hình chữ M; Bọc thanh treo; Hình vỏ sò; Khăn quàng cổ; Khăn trang trí; Thiết kế riêng; Khác
en: Valance style: Ascot; Balloon; Box pleat; Cascade; Cornice; Gathered; Jabot; Layered; M-shape; Rod pocket; Scalloped; Scarf; Swag; Tailored; Other
fr: Style de cantonnière: Ascot; Montgolfière; Pli creux; Cascade; Corniche; Froncé; Jabot; Superposé; Forme en M; Passe-tringle; Festonné; Écharpe; Drapé; Ajusté; Autre
de: Volantstil: Ascot; Ballon; Kastenfalte; Cascade; Gesims; Gerafft; Jabot; Schicht; M-Bogenform; Stangenaussparung; Gekräuselt; Schal; Girlande; Maßgeschneidert; Sonstiges
nb: Stil for pyntegardin: Ascot; Ballong; Boksfold; Kaskade; Gesims; Samlet; Jabot; Lagdelt; M-form; Stanglomme; Kamskjell; Skjerf; Swag; Skreddersydd; Annet
sv: Kappningsstil: Ascot; Ballong; Boxveck; Cascade; Taklist; Samlad; Jabot; Skiktad; M-Shapes; Stavficka; Uddig; Scarf; Bylte; Skräddarsydd; Annat
it: Stile della mantovana: Ascot; Pallone; Pieghe a scatola; Cascade; Cornice; Arricciata; Jabot; Stratificato; Forma a M; Tasca per asta; Bordato a smerlo; Sciarpa; Malloppo, festone; Su misura; Altro
bg-BG: Тип ламбрекен: Тип „триъгълник“; Балон; Кутиеви гънки; Тип „каскада“; Декоративен корниз; Събрано; Тип „жабо“; Многослойно; М-образно; С джоб за корниз; С вълнообразен ръб; Тип „шал“; Фестон; По поръчка; Друго
ko: 커튼 상단 장식 디자인: 애스콧; 열기구; 박스 플리츠; 캐스케이드; 처마돌림띠; 주름; 자보트; 레이어드; M-자형; 막대 포켓; 스캘럽; 스카프; 스웨그; 맞춤; 기타
nl: Volantstijl: Ascot; Ballon; Kokerplooi; Cascade; Kroonlijst; Verzameld; Jabot; Gelaagd; M-vorm; Gordijnophanging; Gekarteld; Sjaal; Gedrapeerd; Op maat gemaakt; Overig
ja: バランスのスタイル: アスコット; バルーン; ボックスプリーツ; カスケード; コーニス; ギャザー; ジャボ; レイヤー; M型; ロッドポケット; スキャロップ; スカーフ; スワッグ; テーラード; その他
hu: Függönypárkány stílusa: Drapéria; Léggömb; Szögletesen redőzött; Vízesés; Mennyezeti; Beráncolt; Zsabó; Réteges; M alakú; Behúzószalag; Cakkozott; Sál; Drapéria; Testre szabott; Egyéb